臺灣高等法院臺中分院民事判決
110年度上更一字第50號
上  訴  人  林茂明  
兼  上一人
訴訟代理人  葉柏成  
被上訴人    林月琴  
訴訟代理人  林見軍律師
上列當事人間請求塗銷抵押權登記等事件，上訴人對於中華民國
109年7月6日臺灣彰化地方法院109年度訴字第647號第一審判決
提起上訴，經最高法院第一次發回更審，被上訴人並撤回部分起
訴，本院於111年7月20日言詞辯論終結，判決如下：
    主      文
上訴駁回。
第二審及發回前第三審訴訟費用（除撤回起訴部分外）由上訴人
負擔。
    事實及理由
甲、程序方面：
    按原告於本案經終局判決後，於上級審減縮其應受判決事項
    之聲明，實質上與訴之撤回無異（最高法院89年度台上字第
    539號判決意旨參照）。次按原告於判決確定前，得撤回訴
    之全部或一部。但被告已為本案之言詞辯論者，應得其同意
    。訴之撤回，被告於期日到場，未為同意與否之表示者，自
    該期日起，10日內未提出異議者，視為同意撤回，民事訴訟
    法第262條第1項、第4項定有明文，且依同法第463條規定，
    於第二審程序準用之。查被上訴人原起訴聲明之㈠確認上訴
    人林茂明就如附表二所示之抵押權不存在。㈡確認上訴人葉
    柏成就如附表三所示之抵押權不存在，經原審判決後（即原
    審判決主文第一、三項），嗣於本院111年6月9日準備程序
    時當庭撤回之（見本院卷第208頁），上訴人經10日未異議
    ，依上開說明，即生撤回訴之一部之效力，本院審理範圍僅
    餘其餘請求塗銷抵銷權登記部分，合先敘明。
乙、訴訟要旨：
壹、被上訴人主張：其配偶即訴外人蘇○○前於民國84年10月1日
    向上訴人借款新臺幣（下同）300萬元（下稱系爭借款）。
    而為擔保系爭借款，其與訴外人蘇○(即蘇○○之父)於88年4月
    28日，分別以其等名下如附表一所示土地（下分別以地號稱
    之），設定如附表二、三所示之普通抵押權予上訴人（下稱
    系爭抵押權）。嗣蘇○於105年7月28日死亡，上訴人為繼承
    人之一，並因繼承而成為蘇○所遺如附表一編號1⑵、編號3所
    示土地之公同共有人之一。惟系爭抵押權所擔保債權之請求
    權已因時效而消滅，上訴人於消滅時效完成後5年間未實行
    系爭抵押權，依民法第880條規定，系爭抵押權亦歸於消滅
    。爰依民法第767條第1項中段規定，另就702、705地號土地
    併依民法第828條第2項準用第821條規定，求為塗銷系爭抵
    押權之判決。（原審判決被上訴人全部勝訴，上訴人2人不
    服，提起上訴）並答辯聲明：上訴駁回。
貳、上訴人則以：蘇○○借貸系爭借款，是用以清償蘇○○、被上訴
    人、蘇○（下稱蘇○○等3人）共同積欠彰化第一信用合作社之
    貸款，惟蘇○○就系爭借款未依約清償分文，迄至88年4月為
    止，系爭借款本金300萬元加計利息200萬元，合計500萬元
    （下稱系爭抵押債務），故由被上訴人、蘇○設定系爭抵押
    權以為擔保，設定文件中載明蘇○○等3人均為債務人，共同
    承擔系爭抵押債務，自應負連帶清償責任。又上訴人多次向
    蘇○○催討，並於臺灣彰化地方法院（下稱彰化地院）93年度
    執字第15976號、96年度執字第23069號強制執行程序中聲請
    參與分配，蘇○○為免拍賣，於90年至103年間，前後5次清償
    利息合計28萬元，由伊等內部分配受償。蘇○○至103年9月間
    既仍持續清償系爭抵押債務，時效自應中斷並重行起算，故
    上訴人之請求權尚未罹於時效等語，資為抗辯。並上訴聲明
    ：㈠原判決除減縮部分外廢棄。㈡上開廢棄部分，被上訴人在
    第一審之訴駁回。
參、本院會同兩造整理並簡化爭點，結果如下：（見本院卷第20
    9至211頁）
一、兩造不爭執事項：
(一)蘇○為蘇○○之父，蘇○於105年7月28日死亡；被上訴人與蘇○○
    為夫妻；蘇○○於106年10月25日死亡。被上訴人為蘇○、蘇○○
    之繼承人（見本院卷第31頁）。
(二)被上訴人為附表一所示3筆土地之所有權人或共有人(見原審
    卷第23至39頁)。其中就編號1、3之公同共有部分，系被上
    訴人於105年7月28日因繼承（被繼承人為蘇○）而取得（見
    本院卷第89至171頁）。
(三)上訴人於84年10月1日借款300萬元予蘇○○，並實際交付300
    萬元予蘇○○（即系爭借款）。而為擔保系爭借款，被上訴人
    、蘇○曾於88年4月28日，分別設定如附表二、三所示之系爭
    抵押權予上訴人（見原審卷第23-39頁）。
(四)系爭抵押權擔保債權總金額為500萬元，係包括系爭借款本
    金300萬元及加計利息200萬元，本息合計500萬元。除上訴
    人自稱蘇○○有清償28萬元利息外（被上訴人否認），前開其
    餘抵押債務迄未清償完畢。
(五)上訴人有於94年8月1日在如附表一所示3筆土地之前順位抵
    押權人對被上訴人、蘇○及蘇○○聲請強制執行事件即彰化地
    院93年度執字第15976號，參與分配，嗣因聲請強制執行之
    前順位抵押權人撤回執行，上訴人並未獲償。而後如附表一
    所示3筆土地之前順位抵押權人又對被上訴人、蘇○及蘇○○聲
    請強制執行事件即彰化地院96年度執字第23069號，上訴人
    又聲請參與分配，嗣因聲請強制執行之前順位抵押權人撤回
    執行，上訴人並未獲償（見本院前審卷第57至77頁、本院卷
    第51、65、69、73、75頁）。
(六)對對造提出之書狀形式真正均不爭執。
二、兩造爭執事項： 
(一)被上訴人就系爭抵押債務，本於系爭抵押權設定契約書之記
    載而論，是否為連帶債務人？
(二)蘇○○是否曾分別於90年4月25日支付5萬元、94年1月18日支
    付10萬元、96年10月23日支付5萬元、98年2月25日支付3萬
    元、103年9月14日支付5萬元，以上共計28萬元利息予上訴
    人？
(三)系爭抵押債權是否罹於時效？上訴人有無向蘇○○請求履行或
    為其他中斷時效之行為？
(四)被上訴人以系爭抵押債權已罹於15年消滅時效，且上訴人又
    未於系爭抵押債權消滅時效完成後5年間實行其抵押權，依
    民法第767條第1項中段規定，就702、705地號土地併引用民
    法第828條第2項準用第821條規定，請求塗銷系爭抵押權登
    記，有無理由？
肆、本院之判斷：
一、查上訴人於84年10月1日借款300萬元予蘇○○，並實際交付30
    0萬元予蘇○○。而為擔保系爭借款，被上訴人、蘇○曾於88年
    4月28日，分別以其等所有如附表一所示土地，設定如附表
    二、三所示之系爭抵押權予上訴人。嗣蘇○於105年7月28日
    死亡，被上訴人為蘇○之繼承人之一，並因繼承而取得蘇○所
    遺如附表一編號1⑵、3所示土地，成為公同共有人之一。故
    被上訴人為附表一所示3筆土地之所有權人或共有人等情，
    為兩造所不爭執（見兩造不爭執事項㈠、㈡、㈢），堪先認定
    為真。
二、關於被上訴人就系爭抵押債務，本於系爭抵押權設定契約書
    之記載而論，是否為連帶債務人部分：
(一)上訴人抗辯稱：設定系爭抵押權時，設定文件中載明蘇○○等
    3人均為債務人，共同承擔系爭抵押債務，自應負連帶清償
    責任云云，為被上訴人所否認，並稱：設定文件未載明「連
    帶」，系爭抵押債務分別成立在蘇○○等3人間，每個獨立之
    抵押債權債務金額各為本金100萬元所生之本息債權等語。
(二)按數人負同一債務或有同一債權，而其給付可分者，除法律
    另有規定或契約另有訂定外，應各平均分擔或分受之。次按
    數人負同一債務，明示對於債權人各負全部給付之責任者，
    為連帶債務。無前項之明示時，連帶債務之成立，以法律有
    規定者為限，民法第271條前段、第272條分別定有明文。基
    此，上訴人主張蘇○○等3人應就系爭抵押債務負連帶責任，
    既非法律明定應負連帶責任之情形，自應就蘇○○等3人有明
    示對系爭抵押債務各負全部給付之責任乙節，負舉證責任。
(三)上訴人雖以系爭抵押權設定文件之記載為憑，但觀諸系爭抵
    押權設定權設定契約書所載（見原審卷第124-126頁），在
    「訂立契約人」欄關於被上訴人、蘇○均記載「義務人兼債
    務人」、蘇○○則記載「債務人」，在「擔保權利金額」欄則
    記載「計土地三筆共同擔保新台幣伍佰萬元」；另依系爭抵
    押權之他項權利證明書、土地建物查詢資料所示（見原審卷
    第123、135-145頁），關於「債務人」之公示內容則為「蘇
    ○、林月琴、蘇○○」，詳如附表二、三所示。上開各文件均
    無任何「連帶」或蘇○○等3人「明示對於上訴人各負全部給
    付之責任」相同意旨之文字，上訴人又未能提出其他證據以
    實其說，則依舉證責任分配原則，即難遽認蘇○○等3人對系
    爭抵押債務有明示負連帶責任之事實存在。本件設定系爭抵
    押權之情形，亦非法律明定成立連帶債務之情形，是以上訴
    人辯稱蘇○○等3人應就系爭抵押債務負連帶責任，即於法無
    據，並不可採。
(四)又系爭抵押權雖將被上訴人、蘇○併列為「義務人兼債務人
    」，惟系爭抵押權為普通抵押權，設定系爭抵押權之緣由，
    係因蘇○○於84年間向上訴人貸得系爭借款後，分文未償，88
    年間始由被上訴人、蘇○以名下所有如附表一所示土地，為
    上訴人設定系爭抵押權，可知設定目的在使上訴人受償取得
    物保而增加保障，而非稀釋蘇○○原本對上訴人應負之系爭借
    款本息債務責任。參以系爭借款本息合計已達500萬元(見兩
    造不爭執事項㈣），其對於蘇○○自無減免借款債權之意，且
    亦以500萬元債權之全部為系爭抵押權之擔保範圍，始合常
    情。至於系爭抵押權設定契約書雖併列被上訴人、蘇○為義
    務人兼債務人，但既未記載上訴人與被上訴人、蘇○間另有
    何新抵押債權發生，或就系爭抵押債務500萬元有為債務承
    擔之約定，復於「擔保權利金額」欄載明「計土地三筆共同
    擔保新台幣伍佰萬元」，尚難遽認系爭抵押債務500萬元係
    由被上訴人、蘇○、蘇○○平均分擔3分之1之清償責任。是依
    現有事證，應認被上訴人、蘇○就蘇○○之500萬元債務，提供
    不動產為擔保，僅係單純之物上保證人，而仍由蘇○○對上訴
    人負系爭抵押債務即系爭借款本息500萬元之全部清償責任
    。雖蘇○○於106年10月25日死亡，被上訴人為蘇○○之繼承人
    （見兩造不爭執事項㈠)，被上訴人因繼承關係而繼受蘇○○之
    系爭借款本息500萬元之清償責任，惟不影響系爭抵押權應
    否塗銷（另詳後述）。
三、關於蘇○○是否曾清償合計28萬元利息予上訴人部分：
　　上訴人主張蘇○○曾分別於90年4月25日支付5萬元、94年1月1
    8日支付10萬元、96年10月23日支付5萬元、98年2月25日支
    付3萬元、103年9月14日支付5萬元，以上共計28萬元利息予
    上訴人等語，雖為被上訴人所否認，但查：
(一)上訴人已提出上訴人葉柏成記錄蘇○○清償利息之筆記本為證
    （見本院卷第71頁）。被上訴人雖稱：該清償紀錄係上訴人
    臨訟杜撰，亦無蘇○○簽名云云，惟經本院當庭勘驗上開筆記
    本原本，結果如下：⑴上訴人庭提筆記本，係寬10.5公分，
    長約17.5公分，厚約2公分之筆記本，筆記本封面以肉眼觀
    之，有因使用日久而呈現之髒污、破損，筆記本邊緣有使用
    日久出現之毛邊、破損情況，封面及內頁紙質邊緣有因使用
    日久而呈現泛黃之斑跡，其中有多頁有記載內容，其餘頁數
    則為空白。⑵上開有記載內容之內頁，其中一頁之內容與本
    院卷第71頁相符。該頁原本筆跡是藍色原子筆的筆跡，其中
    以肉眼判斷，「96.10.23付50,000元」、「98.2.25 付30,0
    00元」、「103.9.14付50,000元」每一行與其他行的筆跡顏
    色均不相同。且上開三行的筆跡顏色與本頁最上面三行「蘇
    ○○　付息」、「90.4.25 付50,000元」、「94.1.18 付100,
    000 元」筆跡顏色亦不相同。⑶筆記本內部有秀山莊之廣告
    文件，共計6 張，如附件一。各廣告文件下方「COUPON」記
    載之「有效日期」分別如下：①101年1／1-2／29止。②101年3／
    1-4／30止。③101年5／1-6／30止。④101年7／1-8／31止。⑤101年
    9／1-10／31止。⑥101年11／1-12／31止，有本院準備程序筆錄
    在卷可憑（見本院卷第180頁）。則由上開筆記本之外觀顯
    示係陳年舊物，且上訴人葉柏成關於蘇○○之各次清償之筆跡
    顏色亦不盡相同，最後一筆清償日期又僅記載到103年9月14
    日，距本件被上訴人於109年5月14日提起本件訴訟（見原審
    卷第11頁），已相隔5年8月之久，上訴人辯稱：蘇○○清償利
    息之金額太少，伊等原本沒有慎重的紀錄，後來因為其他債
    權人密集查封如附表一所示土地（詳後述），葉柏成才隨手
    拿一本筆記本，將蘇○○先前清償情形做紀錄。伊等如要杜撰
    不實清償紀錄，伊等可以在103年9月14日後再隨便寫3、4筆
    ，且蘇○○清償利息，是伊等要寫收據給蘇○○，而不是蘇○○寫
    收據等語（見本院卷第209、182頁），即非全然無稽，尚難
    認上訴人有臨訟杜撰之情，亦無從以蘇○○未在上開筆記本中
    簽名，即遽認蘇○○無清償利息之事實。
(二)又上訴人有於94年8月1日在如附表一所示3筆土地之前順位
    抵押權人對被上訴人、蘇○及蘇○○聲請強制執行事件即彰化
    地院93年度執字第15976號，參與分配，嗣因聲請強制執行
    之前順位抵押權人撤回執行，上訴人並未獲償。而後如附表
    一所示3筆土地之前順位抵押權人又對被上訴人、蘇○及蘇○○
    聲請強制執行事件即彰化地院96年度執字第23069號，上訴
    人又聲請參與分配，嗣因聲請強制執行之前順位抵押權人撤
    回執行，上訴人並未獲償等情，為兩造所不爭執（見兩造不
    爭執事項㈤)。基此，上訴人辯稱：伊等有多次向蘇○○催討等
    語，亦有所憑。
(三)另如附表一所示土地確實曾於89年3月8日遭查封、旋於90年
    5月18日塗銷查封；再於93年9月20日遭查封，旋於94年11月
    18日塗銷查封；又於96年8月30日遭查封，旋於96年12月3日
    塗銷查封；另於98年2月2日遭查封、旋於98年3月6日塗銷查
    封；再於103年9月19日遭查封、旋於103年10月20日塗銷查
    封，此有系爭土地之地籍異動索引一份在可按(見本院前審
    卷第79-95頁)。經與上訴人所稱蘇○○曾分別於90年4月25日
    支付5萬元、94年1月18日支付10萬元、96年10月23日支付5
    萬元、98年2月25日支付3萬元、103年9月14日支付5萬元，
    相互比對結果，可知時間亦相當吻合。
(四)再參以上訴人並非如附表一所示之第一順位抵押權人，尚有
    其他先位抵押權人陳家美在列，亦有土地登記第一類謄本在
    卷可按(見原審卷第23、29、35頁)，則如附表一所示土地若
    遭法院拍賣，於扣除執行費用、稅賦、及先位抵押權人之分
    配款後，是否尚有餘額可資清償上訴人之債權，尚難以估算
    ，若債務人此時展現償債之誠意，清償部分借款或利息，債
    權人會給予通融緩期清償，亦非罕見。故上訴人辯稱:每當
    如附表一所示土地遭查封時，蘇○○為避免土地遭拍賣，均以
    清償部分利息之方式，要求上訴人勿參與分配等語，應認尚
    與社會通念及經驗法則無違。
(五)據上，上訴人抗辯稱：蘇○○確有於90至103年間，前後5次清
    償利息合計28萬元等語，有所依憑，自堪採信。
(六)又上訴人陳稱：系爭抵押權所擔保債權總金額500萬元，林
    茂明、葉柏成之債權額比例為5分之3、5分之2，即是把總額
    500萬元依前開比例拆分，蘇○○前開清償利息合計28萬元係
    由葉柏成收受後，再由葉柏成分配其與林茂明受償金額等語
    （見本院卷第230頁），既核與系爭抵押權公示登記之債權
    額比例相符，又無其他證據足認蘇○○僅係單獨對上訴人林茂
    明或葉柏成而為清償，應認蘇○○前述5次清償利息合計28萬
    元，每次清償金額均是依葉柏成分配之比例，由上訴人林茂
    明、葉柏成受償之。
四、關於系爭抵押債權是否罹於時效部分：
(一)按請求權，因15年間不行使而消滅。次按消滅時效，因左列
    事由而中斷：一、請求。二、承認。三、起訴。開始執行行
    為或聲請強制執行，與起訴有同一效力。又承認不以明示為
    限，默示的承認，如請求緩期清償、支付利息等，亦有承認
    之效力（最高法院51年台上字第1216號判決先例參照）。另
    按時效因請求而中斷者，若於請求後六個月內不起訴，視為
    不中斷。時效因聲請強制執行而中斷者，若撤回其聲請，或
    其聲請被駁回時，視為不中斷，民法第125條前段、第129條
    、第130條、第136條第2項分別定有明文。
(二)次按以抵押權擔保之請求權雖經時效消滅，債權人仍得就其
    抵押物取償，固為民法第145條第1項所明定，但抵押權人於
    消滅時效完成後，如長期不實行其抵押權，不免將使權利狀
    態永不確定，有害於抵押人之利益，為維持社會交易秩序，
    故同法第880條規定：以抵押權擔保之債權，其請求權已因
    時效而消滅，如抵押權人於消滅時效完成後，5年間不實行
    其抵押權者，其抵押權消滅。又保證，乃在擔保主債務之履
    行，具有從屬性，是同法第747條規定，向主債務人請求履
    行，及為其他中斷時效之行為，對於保證人亦生效力。惟此
    僅以債權人向主債務人所為請求、起訴或與起訴有同一效力
    之事項為限，若同法第129條第1項第2款規定之承認，性質
    上乃主債務人向債權人所為之行為，既非同法第747條所指
    債權人向主債務人所為中斷時效之行為，對於保證人自不生
    效力（最高法院68年台上字第1813號判決先例參照）。而物
    上保證人以擔保物為限負「物之有限責任」，保證人則係以
    其全部財產負「人之無限責任」，二者在責任本質及成立基
    礎上雖未盡相同，然物上保證人以自己之所有物，為債務人
    設定擔保，其法律上地位與保證人無異，對擔保主債務之履
    行而言，均係以自己之財產清償主債務人之債務，且擔保物
    權亦具有從屬性，故於債權人長期不實行其抵押權，而涉及
    民法第880條規定之適用時，就請求權時效是否消滅，應得
    類推適用同法第747條規定，即僅以債權人向主債務人請求
    履行，及為其他中斷時效之行為，對於物上保證人始生效力
    ，倘債權人未向主債務人為中斷時效之行為，而僅債務人為
    承認者，對於物上保證人不生效力（最高法院107年度台上
    字第85號判決要旨、110年度台上字第2207號本次發回意旨
    參照)。
(三)經查：
 1、被上訴人、蘇○就系爭抵押權雖登記為「義務人兼債務人」
    ，惟實際並無新增債務，依現有事證，其等僅係就蘇○○原已
    積欠之500萬元本息，提供不動產，為單純之物上保證人，
    且依如附表二、三所示，系爭抵押債務之清償期為88年7月2
    6日，已如前述。蘇○○雖於90年4月25日至103年9月14日，前
    後5次清償利息合計28萬元，堪認於103年9月14日仍有「承
    認」系爭抵押債務之行為，但依上開說明，性質上係屬民法
    第129條第1項第2款規定之「承認」，並非同法第747條所指
    債權人向主債務人所為中斷時效之行為，對於系爭抵押權之
    物上保證人即被上訴人、蘇○均不生時效中斷之效力。
 2、上訴人自承僅向被上訴人催討過1次，未曾向蘇○為任何催討
    （見本院卷第209頁）。復表示伊等曾多次向蘇○○催討，但
    迄未對被上訴人或蘇○○訴請清償系爭抵押債務，亦即於請求
    後6個月內均未起訴，依法時效視為不中斷。上訴人另先後
    在彰化地院93年度執字第15976號、96年度執字第23069號強
    制執行程序中，聲明參與分配，但2次執行事件均因聲請執
    行之債權人撤回執行，上訴人皆未獲償，已詳如前述，時效
    依法亦視為不中斷。
 3、此外，上訴人亦無其他對系爭抵押權之物上保證人即被上訴
    人或蘇○或蘇○之繼承人為具有中斷時效效果之請求履行或其
    他中斷時效之行為（見本院卷第209頁）。則對系爭抵押權
    之物上保證人即被上訴人、蘇○(其死亡後由被上訴人與其他
    蘇○之繼承人繼受該物上保證人地位）而言，系爭抵押債務
    自清償期88年7月26日屆至後，經15年（民法第125條參照）
    ，再經5年（同法第880條參照），至108年7月26日為止，上
    訴人逾20年之久，始終未實行系爭抵押權，亦無任何得對物
    上保證人即被上訴人、蘇○或蘇○之繼承人主張時效中斷之事
    由發生，被上訴人主張上訴人於系爭抵押債務消滅時效完成
    後5年間未實行系爭抵押權，依民法第880條規定，系爭抵押
    權應歸於消滅，即於法有據，應堪採認。
五、關於被上訴人本件請求塗銷系爭抵押權登記有無理由部分：
　　按所有人對於妨害其所有權者，得請求除去之。各共有人對
    於第三人，得就共有物之全部為本於所有權之請求，並於公
    同共有準用之，民法第767條第1項中段、第821條前段、第8
    28條第2項分別有明定。查被上訴人為如附表一所示土地之
    所有人或公同共有人，系爭抵押權既依民法第880條規定已
    消滅，卻仍公示登記如附表二、三所示，顯然對於被上訴人
    之所有權有所妨害，被上訴人依前開規定，請求塗銷系爭抵
    押權登記，為有理由，應予准許。至於被上訴人於106年間
    另繼承蘇○○所遺之系爭借款本金300萬元及利息200萬元，合
    計500萬元之債務，縱無系爭抵押權之擔保，僅係成為無擔
    保之普通債務，與系爭抵押權應否塗銷，係屬二事，併此敘
    明。
六、綜上所述，被上訴人依民法第767條第1項中段、另就702、7
    05地號土地併依同法第828條第2項準用第821條前段規定，
    請求上訴人林茂明應將如附表二所示抵押權設定登記予以塗
    銷，上訴人葉柏成應將如附表三所示抵押權設定登記予以塗
    銷，為有理由，應予准許。從而，原審就上開應准許之部分
    為上訴人敗訴之判決（即原審判決主文第二、四項所示），
    於法並無不合。原審所持理由雖與本院不同，惟結論並無二
    致，仍應予維持。上訴意旨指摘原判決此部分不當，求予廢
    棄改判，為無理由，應駁回上訴。
伍、本件事證已臻明確，兩造其餘之攻擊或防禦方法及所用之證
    據，經本院斟酌後，認為均不足以影響本判決之結果，爰不
    逐一論列，附此敘明。
陸、據上論結，本件上訴為無理由，判決如主文。
中　　華　　民　　國　　111 　年　　8 　　月　　10　　日
            民事第四庭     審判長法  官　林慧貞
                                 法  官　王怡菁
                                 法  官　莊嘉蕙　
正本係照原本作成。
如不服本判決，應於收受送達後20日內向本院提出上訴書狀，其
未表明上訴理由者，應於提出上訴後20日內向本院補提上訴理由
書（須按他造當事人之人數附繕本）。因疫情而遲誤不變期間，
得向法院聲請回復原狀。
上訴時應提出委任律師或具有律師資格之人之委任狀；委任有律
師資格者，另應附具律師資格證書及釋明委任人與受任人有民事
訴訟法第466條之1第1項但書或第2項所定關係之釋明文書影本。
如委任律師提起上訴，發回更審後為訴之變更（追加、擴張）部
分應一併繳納上訴裁判費。 
                                書記官　高麗玲
　　　　　　　　　　　　　　　
中　　華　　民　　國　　111 　年　　8 　　月　　10　　日

附表一：
編號 土地坐落 面積 (平方公尺) 權利範圍 所有權人 1 彰化縣○○鎮○○段000地號 2234.61 ⑴7038/10000 林月琴       ⑵2962/10000 原為蘇○所有，蘇○於105年7月28日死亡後，由林月琴、顏偵恩、蘇水來、蘇逢春、蘇珮潔、蘇蕎昕等人因繼承而公同共有    2 彰化縣○○鎮○○段000地號 123.9 全部 林月琴 3 彰化縣○○鎮○○段000地號 48.84 全部 原為蘇○所有，蘇○於105年7月28日死亡後，林月琴、顏偵恩、蘇水來、蘇逢春、蘇珮潔、蘇蕎昕等人因繼承而公同共有   

附表二：
編號 土地坐落    面積 單位：㎡ 設定權利範圍 設定義務人  縣市 鄉鎮市區 段 地號    1 彰化縣 ○○鎮 ○○ 000 2234.61 全部 蘇○、林月琴 2 同上 同上 同上 000 123.90 全部 林月琴 3 同上 同上 同上 000 48.84 全部 蘇○ ⒈登記日期：民國88年4月28日  ⒉登記原因：設定 ⒊收件字號：彰化縣○○地政事務所88年○○字第003563號 ⒋權利人：林茂明   ⒌債權額比例：5分之3   ⒍擔保債權總金額：新臺幣500萬元正 ⒎存續期間：民國88年4月27日至88年7月26日  ⒏清償期：88年7月26日  ⒐債務人：蘇○、林月琴、蘇○○           

附表三：
編號 土地坐落    面積 單位：㎡ 設定權利範圍 設定義務人  縣市 鄉鎮市區 段 地號    1 彰化縣 ○○鎮 ○○ 000 2234.61 全部 蘇○、林月琴 2 同上 同上 同上 000 123.90 全部 林月琴 3 同上 同上 同上 000 48.84 全部 蘇○ ⒈登記日期：民國88年4月28日  ⒉登記原因：設定 ⒊收件字號：彰化縣○○地政事務所88年○○字第003563號 ⒋權利人：葉柏成   ⒌債權額比例：5分之2   ⒍擔保債權總金額：新臺幣500萬元正 ⒎存續期間：民國88年4月27日至88年7月26日  ⒏清償期：88年7月26日  ⒐債務人：蘇○、林月琴、蘇○○